【裁判字號】    98,刑智上訴,88
【裁判日期】    990510
【裁判案由】    違反著作權法等
【裁判全文】
智慧財產法院刑事判決
                                  98年度刑智上訴字第88號
上  訴  人  臺灣板橋地方法院檢察署檢察官
上  訴  人  甲○○
即  被  告
上列上訴人因被告違反著作權法等案件，不服臺灣板橋地方法院
98年度易字第2634號，中華民國98年11月30日第一審判決（起訴
案號：臺灣板橋地方法院檢察署98年度偵字第9256號），暨移送
併辦（98年度偵字第 33793號），提起上訴，本院判決如下：
    主  文
原判決撤銷。
甲○○共同行使偽造私文書，足以生損害於他人，處有期徒刑陸
月，如易科罰金，以新臺幣壹仟元折算壹日。緩刑參年，並應於
判決確定後壹年內，向國庫支付新臺幣貳拾萬元。
扣案之盜版遊戲光碟「Wii 壞莉歐樂園」、「Wii 人生遊戲」、
「Wii 泡泡龍」各壹片及附表所示之盜版遊戲光碟柒片，均沒收
。
    事  實
一、甲○○係址設臺北縣永和市○○路71號「大和電玩堂」之實
    際負責人，經營Wii 電視遊樂器主機（下稱「Wii 主機」）
    、遊戲光碟之買賣等事業；李威（違反著作權法部分，經臺
    灣板橋地方法院以98年度簡字第10259 號判刑確定）。2 人
    均明知「Play Station」、「PS設計圖」係日商新力電腦娛
    樂股份有限公司（下稱日商新力公司），「Nintendo」、「
    Wii 」、「Mariokart 」、「Mario Party 」、「Super
    Mario Galaxy」、「SuperMario」係日商任天堂股份有限公
    司（下稱日商任天堂公司），向前經濟部中央標準局（後改
    制為經濟部智慧財產局）註冊登記，取得商標權，指定使用
    於各種電視遊樂器、光碟等商品上，現仍在期間；亦明知「
    Mario Party8」、「Mariokart 」、「Super Mario Galaxy
    」、「天誅4 」等4 種遊戲及「麻雀4 合1 」、「無雙
    OROCHI- 魔王再臨」等2 種遊戲，係日商任天堂公司及日商
    新力公司擁有著作財產權之電腦程式著作，非經著作財產權
    人同意或授權，不得擅自重製、散布或意圖營利而交付，且
    如附表所示之光碟片係侵害日商任天堂公司及日商新力公司
    著作財產權之重製物。李清賢（所涉違反著作權法部分，經
    台灣台北地方法院判處有期徒刑3 月）係址設臺北縣中和市
    ○○路33號「飛鴻工作室」之負責人，經營電腦、電視遊樂
    器主機之修理等事業。甲○○與李清賢均明知美商美洲任天
    堂股份有限公司（下稱「美商任天堂公司」）及日商日本任
    天堂株式會社（下稱「日商任天堂公司」）所製造之Wii 主
    機內，提供有檢查、認證Wii 主機所讀取之遊戲光碟是否係
    美商任天堂公司及日商任天堂公司所製造或授權製造之正版
    遊戲軟體之功能，於遊戲光碟放入Wii 主機執行之際，須經
    Wii 主機比對遊戲光碟上是否含有防盜拷碼（copy
    prevention code ），倘若遊戲光碟不含該防盜拷碼，Wii
    主機即無法讀取遊戲光碟之軟體而無法執行，此為著作權人
    美商任天堂公司及日商任天堂公司所採取禁止或限制他人擅
    自進入著作之防盜拷措施，未經美商任天堂公司及日商任天
    堂公司合法授權不得予以破解、破壞或以其他方法規避之，
    亦不得提供公眾使用破解、破壞或規避防盜拷措施之設備、
    器材、零件、技術或資訊。甲○○與真實姓名年籍不詳提供
    盜版遊戲光碟之成年業務員亦均明知「Nintendo」、「Wii
    」之文字圖樣，業由日商任天堂公司向經濟部智慧財產局申
    請註冊登記，經核准取得商標權，並指定使用於電視遊樂器
    ，包括主機、操作器、搖控器、及錄有遊戲程式之卡匣、磁
    碟、光碟唯讀記憶體等商品，且現均在商標權期間內；並明
    知使用上述商標圖樣之商品，在國內市場行銷甚廣，為業界
    及一般消費大眾所共知，未得商標權人之同意或授權，不得
    於同一或類似商品使用相同或近似之商標圖樣，亦不得明知
    係上開商品而販賣；復明知「Wii 壞莉歐樂園」、「Wii 人
    生遊戲」、「Wii 泡泡龍」等Wii 電視遊樂器使用之遊戲軟
    體，分別係日商任天堂公司、Tomy公司及Taito 公司享有著
    作財產權之電腦程式著作，非經上開著作財產權人之同意，
    不得擅自重製或以移轉所有權之方法散布原件或其重製物，
    亦不得明知係侵害著作財產權之重製物而散布或意圖散布而
    公開陳列、持有；且明知上開遊戲軟體透過Wii 主機連結電
    視執行後，會在螢幕上顯示「Nintendo」之商標圖樣，足使
    消費者誤認該遊戲光碟係日商任天堂公司所生產、發行、銷
    售；亦會顯示日商任天堂公司、Tomy公司及Taito 公司製造
    或授權製造之文字，足以對外表示該等光碟係上開公司製造
    或授權製造之意思。渠等復均明知上開外國人之著作依著作
    權法第4 條第2 款及世界貿易組織（WTO ）「與貿易有關之
    智慧財產權協定」TRIPS （Trade Related Aspect of
    Intellectual Property Rights）之規定，均屬受我國著作
    權法所保護之著作，非經著作財產權人之同意或授權，不得
    意圖銷售而擅自重製或明知係侵害著作財產權之重製物而散
    布。渠等竟分別為下列不法行為：
  (一)甲○○與李威基於販賣仿冒商標商品及散布侵害著作財產權
    重製物之犯意聯絡，均明知甲○○於不詳時間，以每片新臺
    幣（下同）90元之價格向真實姓名年籍不詳、蘇姓之成年男
    子所購入如附表所示之仿冒商標商品與侵害著作財產權之重
    製遊戲光碟片，均係未經日商新力公司、日商任天堂公司之
    同意或授權，擅自重製該等公司享有著作權之電腦程式著作
    ，而於不詳時、地重製，或於同一之商品上使用近似於其註
    冊商標之商品，竟於購入仿冒上開商標商品後，自97年5 月
    初起至同年12月間，在上址由甲○○所經營之「大和電玩堂
    」店內，共同以每片150 元至200 元不等之價格，販賣附表
    所示之仿冒商標商品及散布、意圖散布而持有如附表所示侵
    害著作財產權重製物，以供不特定人選購，以牟取不法利益
    。嗣於同年5 月14日，經警在上址店內購得每片150 元至
    200 元不等之價格購得上開盜版光碟合計7 片後，送經請日
    商任天堂公司鑑識後，認係未經日商任天堂公司授權之電腦
    程式著作，而查悉上情。
  (二)甲○○仍承前之散布盜版光碟之同一犯意，於不詳時、地，
    以700 元之代價，委請李清賢在Wi i主機內加裝得規避防盜
    拷措施之晶片而改裝Wii 主機；復於不詳時、地，以每片
    100 元之代價，向提供盜版光碟之不明成年業務員調取盜版
    遊戲光碟「Wii 壞莉歐樂園」、「Wii 人生遊戲」、「Wii
    泡泡龍」各1 片。甲○○並與李清賢共同基於提供規避防盜
    拷措施之零件予公眾使用之犯意，與提供盜版光碟之不明成
    年業務員共同基於散布侵害著作財產權之重製光碟、販賣仿
    冒商標商品、行使偽造私文書之犯意，於97年8 月7 日某時
    ，在其所經營之「大和電玩堂」內，以1 臺Wii 主機8800元
    （含改機費用900 元及盜版遊戲光碟1 片）、1 片盜版遊戲
    光碟150 元之代價，將改機後之Wii 主機1 臺及上開盜版遊
    戲光碟「Wii 壞莉歐樂園」、「Wii 人生遊戲」、「Wii 泡
    泡龍」各1 片，均售與梁惠璽，以此方式牟利，且足以生損
    害於上開著作權人。嗣於97年12月9 日為警循線查獲，始悉
    上情。
二、上開犯行一、( 一) 部分，案經日商任天堂公司訴由內政部
    警政署保安警察第二總隊第一大隊第一中隊報告偵辦及臺灣
    板橋地方法院檢察署檢察官移送併辦；另犯行一、(二) 部
    分，案經美商任天堂公司、日商任天堂公司訴由法務部調查
    局臺北縣調查站移送臺灣板橋地方法院檢察署檢察官偵查起
    訴。
    理  由
壹、證據能力部分：
    按被告以外之人於審判外之陳述，雖不符前4 條之規定，而
    經當事人於審判程式同意作為證據，法院審酌該言詞陳述或
    書面陳述作成時之情況，認為適當者，亦得為證據；當事人
    、代理人或辯護人於法院調查證據時，知有第159條第1項不
    得為證據之情形，而未於言詞辯論終結前聲明異議者，視為
    有前項之同意，刑事訴訟法第159條之5定有明文。本案下列
    引為證據之證人陳述及書證，檢察官、被告甲○○均同意其
    具證據能力，且以之作為證據並無不當，依上揭法條之規定
    ，自均有證據能力，先予敘明。
貳、實體部分：
一、上揭犯罪事實，業據被告甲○○於偵查、原審及本院審理時
    坦承不諱，核與證人梁惠璽於偵查中之結證情節、證人即同
    案被告李威於偵查中之證述、檢舉人於警詢筆錄中之指述（
    檢舉人代碼：00 00000000 ）、證人即員警湯雯寧、魏銘義
    於偵查中之證述情節相符，並有鑑定意見書1 份（含經濟部
    智慧財產局商標資料檢索服務3 紙、鑑定過程圖示照片4張
    、盜版光碟及執行畫面照片7 張）、扣押物品清單、購買收
    據各1 紙在卷可稽及鑑定人徐宏昇律師所出具之鑑定意見書
    、臺灣國際專利法律事務所鑑視證明（立書人：劉晉榮）各
    1 份、照片10張、被告與同案被告李清賢所販售之盜版光碟
    片7 片及執行畫面1 份、蒐證錄音光碟片1 片、檢察官之勘
    驗筆錄1 份、日商任天堂公司及日商新力公司之經濟部智慧
    財產局商標資料檢索服務查詢表附卷可稽。又我國自91年1
    月1 日正式加入「世界貿易組織」（ＷＴＯ），依據「世界
    貿易組織協定」所含之「與貿易有關之智慧財產權協定」（
    ＴＲＩＰＳ）第9 條第1 項、伯恩公約第3 條之規定，我國
    對於同屬世界貿易組織會員國國民之著作，應加以保護，而
    美國、日本亦為世界貿易組織之會員國，依著作權法第4 條
    第2 款之規定，並均在著作財產權存續期間內，亦應受我國
    著作權法之保護。又事實欄犯行一、( 一) 部分，有盜版遊
    戲光碟共7 片扣案可資佐證；另事實欄犯行一、( 二) 部分
    ，有盜版遊戲光碟3 片扣案可資佐證。足認被告任意性之自
    白與事實相符，堪予採信。本案事證明確，被告犯行堪以認
    定，應依法論科。
二、論罪科刑：
  (一)按光碟片如已記載儲存錄音、錄音及電磁紀錄，藉機器或電
    腦之處理所顯示之聲音、影像或符號，足以為表示其用意之
    證明者，依刑法第220 條第2 項之規定，應認以文書論，係
    準文書之一種。擅自重製他人之光碟片即所謂仿冒或盜版之
    光碟片，其外觀包裝雖無被害人公司名稱及授權生產文字，
    惟如該光碟片內已燒錄儲存被害人公司名稱及授權生產文字
    ，藉機器或電腦之處理，螢幕會顯示被害人公司名稱及授權
    生產文字，足以生損害於公眾或他人，應認係偽造之準文書
    。至販賣此等仿冒之光碟片，是否成立刑法第216 條之行使
    偽造文書罪，因其態樣不一，販賣者是否以偽作真之意思販
    賣？有無本於仿冒光碟內容之偽造準文書有所主張？是否足
    以生損害於公眾或他人？為事實認定問題，應依販賣者主觀
    之意思及客觀之行為，以資審斷。如販賣者主觀上係以偽作
    真之意思販賣，且知買受者一經藉機器或電腦之處理，仿冒
    光碟內容之偽造準文書必當顯現，仍予以出售，將該偽造之
    準文書置於可能發生文書功能之狀態下，應認係對偽造準文
    書之內容有所主張之行使行為，苟足以生損害於公眾或他人
    ，即應成立行使偽造文書罪，買受者是否知其為仿冒品，並
    非所問。若販賣者主觀上並無以偽作真之意思，則不成立行
    使偽造文書罪（最高法院94年度第12次刑事庭會議決議參照
    ）。又所稱「販賣者主觀上並無以偽作真之意思」，係指販
    賣者主觀上不知上開具準文書屬性之仿冒或盜版之光碟片係
    偽造或變造者（最高法院19年上字第653 號判例意旨參照）
    ，或不知依該偽造準文書（仿冒或盜版光碟片）之用法，得
    以之充為真正文書加以使用而言（最高法院72年臺上字第47
    09號判例意旨參照）。如販賣者知悉其所販賣者為仿冒或盜
    版之光碟片，且知買受者一經藉機器或電腦之處理，仿冒光
    碟內容之偽造準文書必當顯現，仍予以出售，將該偽造之準
    文書置於可能發生文書功能之狀態下，仍應認係對偽造準文
    書之內容有所主張之行使行為，參諸最高法院26年滬上字第
    23號、49年臺非字第24號判例意旨，即應成立行使偽造文書
    罪。至買受者是否知悉其為仿冒品，或仿冒光碟片販售價格
    之或高或低，並非所問（最高法院95年度臺上字第1705號、
    96年度臺上字第1387號、97年度臺上字第357 號、第1692號
    判決意旨參照）。經查，扣案之盜版遊戲光碟「Wii壞莉歐
    樂園」、「Wii 人生遊戲」、「Wii 泡泡龍」各壹片如經置
    入Wii 主機連接電視播放執行，將會顯示日商任天堂公司、
    Tomy公司及Taito 公司製造或授權製造意思之文字，業經鑑
    定意見書析述甚詳（見偵查卷宗第170 頁），此等文字既係
    藉由機器或電腦之處理所顯現，性質上應屬準私文書，被告
    明知上情，卻仍將上開3 片盜版光碟售與他人，已有主張行
    使上開3 片盜版光碟內偽造準私文書之犯意及犯行無疑，足
    以生損害於上開3 公司，揆諸上開說明，自應成立刑法第21
    6 條、第220 條第2 項、第210 條之行使偽造私文書罪。
  (二)核被告甲○○於事實欄犯行一、( 一) 所為，係犯商標法第
    82條之販賣仿冒商標商品罪，及著作權法第91條之1 第3 項
    之明知係侵害著作財產權之重製光碟而散布罪。又被告甲○
    ○事實欄犯行一、( 二) 所為，係違反著作權法第80條之2
    第2 項之未經合法授權不得提供公眾使用規避防盜拷措施之
    零件之規定，應依同法第96條之1 第2 款規定處斷，並犯著
    作權法第91條之1 第3 項之散布侵害著作財產權之重製光碟
    罪、商標法第82條之販賣仿冒商標商品罪、刑法第216 條、
    第210 條、第220 條第2 項之行使偽造私文書罪。被告明知
    係侵害著作財產權之重製物，意圖散布而持有之低度行為，
    應為散布之高度行為所吸收，不另論罪。被告偽造私文書之
    低度行為為行使之高度行為所吸收，不另論罪。復按著作權
    法第91條之1 第3 項，乃同條第2 項之加重規定，其罪刑均
    屬獨立此與借刑立法之例（如刑法第320 條第2 項、第339
    條第2 項），雖亦有獨立之罪名，但其條文本身並無刑罰之
    規定，是與於裁判時，仍須併引其罰出刑由之法條依據者，
    尚屬有別（最高法院97年度臺上字第1509號判決意旨參照）
    。本案被告於97年5 月初起至同年12月間之該段期間，在前
    開店內先後多次販賣仿冒商標商品、販賣侵害著作財產權重
    製物之行為，因係於密集期間內以相同之方式持續進行，未
    曾間斷，皆出於被告之一個犯意決定，且客觀上，其散布上
    開盜版光碟及販賣仿冒商標商品之行為，係在密集期間內以
    相同之方式持續進行，未曾間斷，具有反覆、延續實行之特
    徵，故被告多次散布上開盜版光碟及仿冒商標商品之舉措，
    應評價認係包括一罪之集合犯。又被告以一販賣之行為，同
    時侵害前開告訴人之商標權及著作權，並同時觸犯上開罪名
    ，為想像競合犯，應依刑法第55條規定，從一重之行使偽造
    私文書罪處斷。公訴意旨雖未論及被告所犯行使偽造私文書
    之部分，惟此部分與已起訴之犯罪事實有想像競合犯之裁判
    上一罪關係，依審判不可分之原則，為起訴效力所及，本院
    自應併予審究。又公訴意旨認被告所犯上開各罪間，犯意各
    別，行為分殊，應予分論併罰云云，容有未洽，併此敘明。
    被告甲○○與李威間就事實欄一、( 一) 之犯行有犯意聯絡
    及行為分擔，應論以共同正犯。又被告甲○○就事實欄一、
     (二) 之犯行，其中就所犯著作權法第96條之1 第2 項之罪
    ，被告與李清賢有犯意聯絡及行為分擔，均為共同正犯。被
    告與提供盜版遊戲光碟之不明成年業務員間，就所犯著作權
    法第91條之1 第3 項之散布侵害著作財產權之重製光碟罪、
    商標法第82條之販賣仿冒商標商品罪、刑法第216 條、第
    210 條、第220 條第2 項之行使偽造私文書罪，亦有犯意聯
    絡及行為分擔，均為共同正犯。就被告事實欄一、( 一) 之
    犯行，雖未經檢察官提起公訴，惟此部分與前開有罪部分有
    集合犯之實質上一罪關係，為起訴效力之所及，且經檢察官
    移送併辦，本院自得予以審究。
三、原審據以論科，固非無見。惟查：(一)原判決未說明本件外國
    人之著作，何以受我國法律保護之依據，不無理由欠備之瑕
    疵。(二)復按關於沒收規定，其他法律或刑法分則有特別規定
    者，應優先於刑法總則第38條沒收規定之適用。而義務沒收
    主義，自應優先於採職權沒收主義而適用，最高法院79年台
    上字第5137號刑事判例要旨可資參照。著作權法第98條前段
    規定，係採職權沒收主義，而商標法第83條之規定，則採義
    務沒收主義，依上揭判例要旨，應優先適用商標法第83條之
    義務沒收主義。原審依著作權法第98條宣告沒收，其法條之
    適用，並非妥適。(三)著作權法第91條之1 第3 項前段，係同
    條第2 項之加重規定。對於明知係侵害著作財產權之光碟重
    製物而散布罪，僅依同條第3 項前段論擬為已足，原判決贅
    引該條第2 項，尚有未宜。(四)就被告事實欄一、( 一) 之犯
    行，係經檢察官移送併辦，且與前開有罪部分有集合犯之實
    質上一罪關係，為起訴效力之所及，原審未及斟酌審判，亦
    有未洽。檢察官提起上訴，認被告與李威之上開犯行應為本
    案之起訴效力所及，原審未及斟酌審判，自有理由。被告甲
    ○○提起上訴認量刑過重，則難認有理由。惟原判決既有上
    開可議之處，自屬無可維持，應由本院予以撤銷改判。爰審
    酌被告不知尊重他人之著作財產權及商標權，販售改裝後之
    Wii 主機1 臺及盜版遊戲光碟，不但侵害他人著作財產權及
    商標權，同時損及我國保護智慧財產權之國際形象，惟念其
    無前科紀錄（見卷附臺灣高等法院被告前案紀錄表），素行
    尚佳，所販售之侵權商品非鉅，復於犯後坦承犯行，亦具悔
    意，兼衡被告之品行、智識程度、生活狀況、犯罪之動機、
    目的、手段、犯罪後之態度等一切情狀，量處如主文所示之
    刑，並諭知易科罰金之折算標準。再被告甲○○前未曾受有
    期徒刑以上刑之宣告，有臺灣高等法院被告前案紀錄表在卷
    足稽，因一時失慮致罹刑典，事後已坦承全部犯行，深具悔
    意，經此刑之宣告後，應知警惕而無再犯之虞，本院因認以
    暫不執行其刑為當，爰分別依刑法第74條第1 項第1 款予以
    宣告緩刑3 年，用啟自新，並依刑法第74條2 項第4 款之規
    定，命被告應於判決確定後壹年內，向國庫支付新臺幣貳拾
    萬元（依刑法第74條第4 項，得為民事強制執行名義；且依
    刑法第75條之1 第1 項第4 款規定，違反上開之負擔情節重
    大，足認原宣告之緩刑難收其預期效果，而有執行刑罰之必
    要者，得撤銷緩刑之宣告），以期被告盡社會責任，
四、復按商標法第83條及93年9 月1 日修正之著作權法第98條均
    有關於沒收之特別規定，應優先於刑法第38條第1 項第2 款
    而適用。而商標法第83條規定「犯前二條之罪所製造、販賣
    、陳列、輸出或輸入之商品，或所提供於服務使用之物品或
    文書，不問屬於犯人與否，沒收之。」係採義務沒收主義，
    法院並無裁量沒收與否之權限；93年9 月1 日修正之著作權
    法第98條規定「犯第91條至第96條之1 之罪，供犯罪所用或
    因犯罪所得之物，得沒收之。但犯第91條第3 項及第91條之
    1 第3 項之罪者，其得沒收之物，不以屬於犯人者為限。」
    則係採職權沒收主義，沒收與否，法院有裁量之權。採義務
    沒收主義者，自應優先於採職權沒收主義之規定而適用。被
    告為警查獲後，扣案之盜版遊戲光碟「Wii 壞莉歐樂園」、
    「Wii 人生遊戲」、「Wii 泡泡龍」各壹片及附表所示之盜
    版遊戲光碟柒片，均屬侵害著作權之物品，且均係侵害上開
    告訴人公司之商標權，是以上開侵害商標權之盜版光碟應依
    商標法第83條宣告沒收。至扣案之改裝後之Wii 主機1 臺、
    改機晶片1 片，固係供犯著作權法第96條之1 之罪所用之物
    ，惟既經告訴人向被告購得供作本案證據使用，即已非屬被
    告所有之物，自無從併予宣告沒收，附此敘明。
據上論斷，應依刑事訴訟法第369 條第1 項前段、第364 條、第
299 條第1 項前段，著作權法第91條之1 第3 項、著作權法第80
條之2 第2 項、第96條之1 第2 款，商標法第82條、第83條，刑
法第11條、第28條、第216 條、第210 條、第220 條第2 項、第
55條、第41條第1 項前段、第74條第1 項第1 款、第2 項第4 款
，判決如主文。
本案經檢察官高碧霞到庭執行職務。
中    華    民    國    99    年     5    月   10     日
                    智慧財產法院第一庭
                          審判長法  官  李得灶
                                法  官  熊誦梅
                                法  官  王俊雄
以上正本係照原本作成。
如不服本判決，應於收受送達後十日內向本院提出上訴書狀，其
未敘述上訴之理由者並得於提起上訴後十日內向本院補提理由書
（均須按他造當事人之人數附繕本）。
中    華    民    國    99    年     5    月   10     日
                                書記官  王英傑
附錄本案論罪科刑法條：
著作權法第80條之2
著作權人所採取禁止或限制他人擅自進入著作之防盜拷措施，未
經合法授權不得予以破解、破壞或以其他方法規避之。
破解、破壞或規避防盜拷措施之設備、器材、零件、技術或資訊
，未經合法授權不得製造、輸入、提供公眾使用或為公眾提供服
務。
前二項規定，於下列情形不適用之：
一、為維護國家安全者。
二、中央或地方機關所為者。
三、檔案保存機構、教育機構或供公眾使用之圖書館，為評估是
    否取得資料所為者。
四、為保護未成年人者。
五、為保護個人資料者。
六、為電腦或網路進行安全測試者。
七、為進行加密研究者。
八、為進行還原工程者。
九、其他經主管機關所定情形。
前項各款之內容，由主管機關定之，並定期檢討。
著作權法第91條之1
擅自以移轉所有權之方法散布著作原件或其重製物而侵害他人之
著作財產權者，處三年以下有期徒刑、拘役，或科或併科新臺幣
五十萬元以下罰金。
明知係侵害著作財產權之重製物而散布或意圖散布而公開陳列或
持有者，處三年以下有期徒刑，得併科新臺幣七萬元以上七十五
萬元以下罰金。
犯前項之罪，其重製物為光碟者，處六月以上三年以下有期徒刑
，得併科新臺幣二十萬元以上二百萬元以下罰金。但違反第八十
七條第四款規定輸入之光碟，不在此限。
犯前二項之罪，經供出其物品來源，因而破獲者，得減輕其刑。
著作權法第96條之1
有下列情形之一者，處 1 年以下有期徒刑、拘役，或科或併科
新臺幣 2 萬元以上25萬元以下罰金：
一、違反第80條之1 規定者。
二、違反第80條之2 第2 項規定者。
商標法第82條
明知為前條商品而販賣、意圖販賣而陳列、輸出或輸入者，處一
年以下有期徒刑、拘役或科或併科新臺幣五萬元以下罰金。
商標法第83條
犯前二條之罪所製造、販賣、陳列、輸出或輸入之商品，或所提
供於服務使用之物品或文書，不問屬於犯人與否，沒收之。
刑法第210條
偽造、變造私文書，足以生損害於公眾或他人者，處五年以下有
期徒刑。
刑法第216條
行使第二百十條至第二百十五條之文書者，依偽造、變造文書或
登載不實事項或使登載不實事項之規定處斷。
刑法第220條
在紙上或物品上之文字、符號、圖畫、照像，依習慣或特約，足
以為表示其用意之證明者，關於本章及本章以外各罪，以文書論
。
錄音、錄影或電磁紀錄，藉機器或電腦之處理所顯示之聲音、影
像或符號，足以為表示其用意之證明者，亦同。


司法院資訊處製作；財團法人民間司法改革基金會備份。
